【裁判字號】    98,審簡上,99
【裁判日期】    980630
【裁判案由】    違反保護令罪
【裁判全文】
臺灣士林地方法院刑事判決            98年度審簡上字第99號
上  訴  人
即  被  告  甲○○
上列上訴人即被告因違反保護令罪案件，不服本院士林簡易庭於
中華民國98年3 月4 日所為98年度士簡字第192 號第一審刑事簡
易判決（偵查案號：臺灣士林地方法院檢察署98年度偵字第1650
號），提起上訴，本院管轄第二審之合議庭判決如下：
    主  文
上訴駁回。
甲○○緩刑貳年。緩刑期間內付保護管束，並應向執行檢察官指
定之機構，完成戒除酒癮之治療及禁止再為家庭暴力之行為。
    事實及理由
一、本案經本院審理結果，認第一審判決上訴人甲○○犯違反保
    護令罪，量處拘役20日，及諭知如易科罰金以新臺幣（下同
    ）1000元折算1 日，其認事用法及量刑均無不當，應予維持
    ，並引用第一審判決書記載之犯罪事實、證據及理由（如附
    件判決書）。
二、上訴人上訴意旨略以：上訴人已與告訴人和解，且真心悔過
    ，原審量刑過重，請從輕量刑並給予緩刑云云。
三、按量刑之輕重，係事實審法院得依職權自由裁量之事項，茍
    已斟酌刑法第57條各款所列情狀而未逾越法定刑度，不得遽
    指為違法（最高法院72年度臺上字第6696號判例參照）。又
    法院自由裁量之界限仍難有客觀之解答，端賴法官於個案審
    判時，依個案事由加以審酌，若無裁量濫用情事，難謂有不
    當之處。查上訴人所犯違反保護令罪，原審審酌刑法第57條
    各款所列事項等一切情狀，量處拘役20日，及諭知如易科罰
    金以1000元折算1 日，並未逾越法律規定之範圍，量刑亦稱
    妥適，尚難謂有何違法可言。是上訴人上訴，指摘原判決不
    當，為無理由，應予駁回。
四、上訴人前未曾受有期徒刑以上刑之宣告，有臺灣高等法院被
    告前案紀錄表附卷可稽，雖上訴人酒癮成性，再因一時疏忽
    ，致犯本罪，惟犯罪後已坦承犯行，且告訴人亦原諒上訴人
    ，顯見上訴人深具悔意，應無再犯之虞，本院認對上訴人所
    宣告之刑，以暫不執行為適當，併予宣告緩刑2 年。且考量
    被告之家暴行為多發生於飲酒之後，而告訴人亦陳稱：被告
    有經常性飲酒之習慣，爰宣告被告應於緩刑期間付保護管束
    ，並施以戒癮治療，及依家庭暴力防治法第38條第2 項規定
    ，應遵守禁止再為家庭暴力之行為，以觀後效，用啟自新。
五、據上論斷，應依刑事訴訟法第455 條之1 第1 項、第3 項、
    第368 條、第373 條，刑法第74條第1 項第1 款、第2 項第
    6 款、第93條第1 項第2 款，家庭暴力防治法第38條第2 項
    ，判決如主文。
六、本案經檢察官游儒倡到庭執行職務。
中    華    民    國    98    年    6     月    30    日
                刑事第一庭審判長法  官  洪英花
                                法  官  雷雯華
                                法  官  王沛雷
以上正本證明與原本無異。
本件不得上訴。
                                書記官  吳尚文
中    華    民    國    98    年    6     月    30    日


司法院資訊處製作；財團法人民間司法改革基金會備份。
